臺灣臺中地方法院刑事判決　　　　　　　　　　　　　九十三年度易字第一六九號
　　公　訴　人　臺灣臺中地方法院檢察署檢察官
　　被　　　告　丙○○
右列被告因傷害案件，經檢察官提起公訴（九十二年度偵字第一九六八七號），經被
告於準備程序中就被訴事實為有罪之陳述，受命法官於聽取當事人之意見後，由本院
合議庭裁定以簡式審判程序判決如左：
    主  文
丙○○傷害人之身體，處有期徒刑肆月，如易科罰金，以佰元折算壹日。
    事  實
一、緣丙○○與丁○○有工程款給付之糾紛。丙○○於民國九十二年九月十一日凌晨
    零時二十分許，酒後前往臺中市○○區○○路三段三五九之一號丁○○之住處，
    向丁○○催討其所積欠之工程款，而與丁○○發生爭執，詎其竟基於普通傷害之
    犯意，持預藏之不明利器，接續朝丁○○之右頸部、左上臂，及在旁丁○○友人
    乙○○之胸部刺入，致丁○○受有右頸部裂傷（長約八公分，深約○‧五公分）
    、左上臂裂傷（長約一公分，深約○‧五公分）之傷害，乙○○受有左邊胸部乳
    頭下方淺層開放性傷口（約一公分）等傷勢。
二、案經丁○○、乙○○訴由臺中市警察局第五分局報請臺灣臺中地方法院檢察署檢
    察官偵查起訴。
    理  由
一、訊據被告丙○○對右揭時、地傷害告訴人丁○○、乙○○二人等情坦承不諱，核
    與告訴人丁○○、乙○○指述情節相符，並有告訴人提出之聯安醫院診斷證明書
    及告訴人乙○○提出之中國醫藥大學附設醫院診斷證明書各一紙在卷可稽，足見
    被告此部分自白與事實相符。惟被告辯稱：當日前往告訴人丁○○住處時並未攜
    帶任何物品，而係向告訴人丁○○要求給付工程款時，因告訴人丁○○推擠，且
    告訴人丁○○之友人數人共同圍毆，於後退時踢到烤肉用之夾子，就順手持地上
    之烤肉用之夾子做為防衛之用，於匆忙間傷及告訴人丁○○及朝被告衝過來欲毆
    打伊之告訴人乙○○云云，然告訴人丁○○於本院審理時指稱：被告持用之利器
    是很小隻的東西，不是長型物品等語（參見本院刑事卷宗九十三年二月五日審判
    筆錄第六頁），且告訴人乙○○於準備程序及審理時亦指稱：被告手放在口袋，
    他靠近告訴人丁○○，就從口袋拿出東西，是何物伊沒看清楚，然後就從告訴人
    丁○○身上刺下去，伊確定被告從口袋拿出來的東西是兇器等語（參見本院刑事
    卷宗九十二年二月五日準備程序第四頁、審判筆錄第六頁），足證被告係持預藏
    之利器傷害告訴人，再參以烤肉用夾子難認會造成深度達○‧五公分之傷害，是
    被告辯稱係持地上之烤肉夾子傷害告訴人二人，實無足採。又依被告前開置辯所
    描述之狀況，被告傷害告訴人二人之時點，未受告訴人二人不法之侵害，且並未
    急迫至非要持械造成告訴人二人傷害，方能確保其生命、身體之安全，是無正當
    防衛或防衛過當之問題。另被告雖酒後傷害告訴人二人，然觀其可自行至告訴人
    丁○○前開住處，又可和告訴人丁○○討論工程款問題，是被告尚未達精神耗弱
    或心神喪失之狀態，併予敘明。綜上，本案事證已臻明確，被告犯行洵堪認定，
    應依法論科。
二、核被告丙○○所為，係犯刑法第二百七十七條第一項傷害罪。又按連續犯之成立
    ，除主觀上須基於一個概括之犯意外，客觀上須先後數行為，逐次實施而具連續
    性，侵害數個同性質之法益，其每一前行為與次行為，依一般社會健全觀念，在
    時間差距上，可以分開，在刑法評價上，各具獨立性，每次行為皆可獨立成罪，
    構成同一之罪名，始足當之；如數行為於同時同地或密切接近之時地實施，侵害
    同一之法益，各行為之獨立性極為薄弱，依一般社會健全觀念，在時間差距上，
    難以強行分開，在刑法評價上，以視為數個舉動之接續施行，合為包括之一行為
    予以評價，較為合理，則屬接續犯，而為包括之一罪（最高法院八十六年臺上字
    第三二九五號判例意旨照），查被告先後傷害告訴人丁○○、乙○○二人之行為
    ，時地密接，侵害告訴人二人同一法益，各行為之獨立性薄弱，顯係基於同一傷
    害犯意下之接續行為，而為包括之一罪，公訴人認係連續犯，尚有未洽。被告以
    接續之一傷害行為，同時侵害告訴人二人之身體法益，係以一行為而觸犯二個傷
    害罪名，為想像競合犯，應依法從一重論處傷害罪。爰審酌被告持械傷人，影響
    社會治安，惡性非輕，暨其素行、智識、犯罪動機、手段、犯罪所生之危害、告
    訴人所受傷害之程度，及坦承傷害犯行，犯後態度尚可等一切情況，量處如主文
    所示之刑，並諭知易科罰金之折算標準，以示懲儆。
據上論斷，應依刑事訴訟法第二百七十三條之一第一項、第二百九十九條第一項前段
，刑法第二百七十七條第一項、第五十五條、第四十一條第一項前段，罰金罰鍰提高
標準條第一條前段、第二條，判決如主文。
本案經檢察官甲○○到庭執行職務
中      華      民      國      九十三      年      二    月    十九    日
                                臺灣臺中地方法院刑事第三庭
                                    法  官 黃裕仁
右正本證明與原本無異。
如不服本判決，應於判決送達後十日內向本院提出上訴狀，上訴於臺灣高等法院臺中
分院( 須附繕本 )。
                                    書記官
中    華    民    國      九十三      年       二      月     二十    日
附錄論罪科刑法條
刑法第二百七十七條第一項
傷害人之身體或健康者，處三年以下有期徒刑、拘役或一千元以下罰金。
